【裁判字號】    95,裁,2459
【裁判日期】    951109
【裁判案由】    就業服務法
【裁判全文】
最  高  行  政  法  院  裁  定
                                     95年度裁字第02459號
上  訴  人  乙○○
                          （送達代收人甲○○
                            金區○○○路211號10樓之4）
被 上訴 人  高雄市政府
代  表  人  丙○○
上列當事人間因就業服務法事件，上訴人對於中華民國94年8月
10日高雄高等行政法院94年度簡字第169號判決，提起上訴，本
院裁定如下：
    主  文
上訴駁回。
上訴審訴訟費用由上訴人負擔。
    理  由
一、按對於適用簡易程序之裁判提起上訴或抗告，須經本院許可
    ，且該許可以訴訟事件所涉及之法律見解具有原則性者為限
    ，行政訴訟法第235條定有明文。
二、上訴意旨略謂：1.上訴人於民國93年5月26日尚向行政院勞
    工委員會（以下簡稱勞委會）職業訓練局就業安定費特戶繳
    交新臺幣4000元之款項，此有就業安定費收據可證。而被上
    訴人就業安定費繳款單（93年5至6月）所載印表日93年7月
    12日，繳款期限93年7月25日，內容並有「上期繳款金額93
    年5月12日至93年7月11日」及「入帳金額4000」等字樣，實
    難令上訴人相信繳費只計至到93年5月9日。上開費用既為93
    年5至6月，上訴人自以為展延申請已經准許。2.中央健康保
    險局亦不斷寄來93年6月、93年8月等保險費繳款單，而上訴
    人亦予繳交而未中斷，故可知上訴人主觀上認為已經核准展
    延許可，要屬無疑。3.按司法院釋字第275號解釋反面推論
    ，行政機關科處行政罰，需說明受處分人具有何故意或過失
    ，始符科罰之要件。上訴人於印尼籍家庭監護工許可聘僱期
    限屆滿前，既已委請仲介公司代為辦理聘僱許可，顯已盡其
    注意之義務，難謂有注意義務之違反。若仲介公司於受託後
    ，有違反其義務之情事，實已超乎上訴人意料範圍及超乎上
    訴人應行承擔或注意之過失範圍，不能謂其行為結果為上訴
    人違反注意義務所造成，自不應論以過失責任，而處以罰鍰
    。4.根據卷附「外勞居留資料查詢畫面」可知行政院勞工委
    員會許可系爭外國人工作之許可效期是在「2002年5月9日至
    2005年5月9日」但是其居留效期僅為「2002年5月9日至2003
    年5月9日」，亦即系爭外國人合法在台居留之期間僅至2003
    年5月9日。根據入出國及移民法第34條第1項第7款及同法施
    行細則第46條規定，早在2003年5月9日以後，系爭外國人即
    已非屬合法居留者，主管機關早該將之驅逐出境。是故，被
    上訴人機關任上訴人僱用非法居留之系爭外國人已非屬合法
    。5.依入出國及移民法施行細則第64條第1項第2款規定，被
    上訴人轄下之警察局早該在2003年5月9日之後即將系爭外國
    人驅逐出境而未為，致使上訴人僱用逾越居留期限及許可效
    期者。被上訴人卻因其轄區警察怠於執行職務之過失而科罰
    上訴人，其不合法理情可見一斑云云。
三、經核上開理由，無非對於原審取捨證據、認定上訴人知悉印
    尼籍家庭監護工DEWI FERI KESUMA之聘僱期間已屆期，仍繼
    續聘僱其從事工作，縱非故意，亦難謂並無過失之事實有所
    爭執，並未指明本事件所涉及之法律問題意義重大而有加以
    闡釋之必要，難謂其訴訟事件所涉及之法律見解具有原則上
    之重要性。又上訴人對該印尼籍家庭監護工之聘僱期間是否
    屆期，依法應為必要之注意，其於核准之聘僱許可失效後，
    仍繼續予以聘僱聘，難認並無過失。至於主管機關已否發現
    該印尼籍家庭監護工之聘僱期間屆期？有無立即將其驅逐出
    境？均難執為上訴人並無過失之論據。上訴人主張被上訴人
    因其轄區警察怠於執行職務之過失而科罰上訴人，甚不合法
    理情云云，殊無足採。本件上訴人提起上訴，不合首揭規定
    ，不應許可，其上訴自不合法，應予駁回。
四、依行政訴訟法第249條第1項前段、第104條、民事訴訟法第
    95條、第78條，裁定如主文。
中    華    民    國    95    年    11    月    9     日
                  第二庭審判長法  官  廖  政  雄
                              法  官  鍾  耀  光
                              法  官  姜  仁  脩
                              法  官  王  德  麟
                              法  官  黃  清  光
以  上  正  本  證  明  與  原  本  無  異
中    華    民    國    95    年    11    月    9     日
                              書記官  蘇  金  全


司法院資訊處製作；財團法人民間司法改革基金會備份。
